【裁判字號】    98,上易,166
【裁判日期】    981130
【裁判案由】    竊盜
【裁判全文】
臺灣高等法院花蓮分院刑事判決         98年度上易字第166號
上  訴  人  臺灣花蓮地方法院檢察署檢察官
被      告  乙○○
選任辯護人  曾泰源律師
上列上訴人因竊盜案件，不服臺灣花蓮地方法院98年度易字第23
6號中華民國98年9月23日第一審判決（起訴案號：臺灣花蓮地方
法院檢察署98年度偵字第3193號），提起上訴，本院判決如下：
    主  文
上訴駁回。
    事實及理由
一、本案經本院審理結果，認第一審以被告乙○○犯刑法第320
    條第1項之竊盜罪，判處有期徒刑3月，並諭知易科罰金折算
    標準為新台幣1,000元折算1日，緩刑2年。認事用法並無不
    當，量刑尚稱妥適，應予維持，並引用如附件第一審判決書
    記載之事實、證據及理由。
二、檢察官上訴意旨略以：被告犯後未與告訴人達成民事和解，
    原審僅量處有期徒刑3月，緩刑2年，顯屬過輕等語。
三、經查：
（一）本件檢察官起訴被告竊取告訴人丙○○所有之小黑豬為2
      隻，業經被告坦承在卷，且依證人邱明祥、林春英等之證
      詞，僅可認定被告竊得2隻小豬，並無告訴人於請求上訴
      狀所載之共竊得3隻小豬，此部分自非原審所得審酌，且
      依卷內證據，亦無法認定有告訴人所稱之共犯，先予敘明
      。
（二）又被告雖竊得2隻小豬，惟查獲後所竊得之小豬業經返還
      告訴人，故而原審以被告雖涉犯刑法第320條第1項之竊盜
      罪，然既坦承犯行，犯後態度良好，並經審酌所竊得之2
      隻黑豬業經返還告訴人，所造成損害已減輕等情，量處有
      期徒刑3月，且認被告前未曾犯罪，應無再犯之虞而為緩
      刑2年之諭知，量刑已慮及被害人之損害及被告犯罪惡性
      及態度等，尚稱妥適，並未失之過輕。
（三）至原審雖未依刑事訴訟法第271條第2項之規定，於審判期
      日通知被害人到場表示意見，且判決理由內亦未說明不必
      要或不適宜通知被害人到場之理由，致有所疏失。惟告訴
      人經本院通知到庭後，業經就賠償部分達成共識，告訴人
      並當庭表明願原諒被告，有本院審判筆錄在卷可參，故此
      部分之違失亦經補正，附予敘明。
（四）綜上所述，本件檢察官以量刑過輕為由提起上訴，尚無理
      由，應予駁回。
據上論結，應依刑事訴訟法第373條、第368條，判決如主文。
本案經檢察官甲○○到庭執行職務。
中    華    民    國    98    年    11    月    30    日
                    刑事庭審判長法  官  何方興
                                法  官  林德盛
                                法  官  王紋瑩
以上正本證明與原本無異。
本件不得上訴。
中    華    民    國    98    年    11    月    30    日
                                書記官  李芸宜
附錄：本案論罪科刑法條全文
刑法第320條
意圖為自己或第三人不法之所有，而竊取他人之動產者，為竊盜
罪，處5年以下有期徒刑、拘役或5百元以下罰金。
意圖為自己或第三人不法之利益，而竊佔他人之不動產者，依前
項之規定處斷。
前二項之未遂犯罰之。
（附件）
臺灣花蓮地方法院刑事判決              98年度易字第236號
公  訴  人  臺灣花蓮地方法院檢察署檢察官
被      告  乙○○  男  52歲（民國○○年○○月○○日生）
                    身分證統一編號：Ｚ000000000號
                    住花蓮縣光復鄉○○村○○路42巷11號
選任辯護人  曾泰源律師
上列被告因竊盜案件，經檢察官提起公訴（98年度偵字第3193號
），被告於準備程序中為有罪之陳述，經本院裁定改行簡式審判
程序，並判決如下：
    主  文
乙○○竊盜，處有期徒刑月，如易科罰金，以新臺幣壹仟元折
算壹日。緩刑貳年。
    事  實
一、乙○○基於意圖為自己不法之所有，於民國 98年5月19日夜
    間某時許，至丙○○所有位於鳳林鎮○○路1-2 號之豬舍，
    徒手竊取丙○○所有之小黑豬2 隻，得手後交由不知情之邱
    明祥、林春英飼養，邱明祥再將上開2 隻小黑豬寄養於不知
    情之陳美珠所有位於花蓮縣萬榮鄉明利村 78之5號住處旁之
    工寮內。嗣經丙○○於 98年6月15日至陳美珠上開工寮內發
    現其所遭竊之豬隻而報警處理，始查悉上情。
二、案經詹德錄訴由花蓮縣警察局鳳林分局報請臺灣花蓮地方法
    院檢察署檢察官偵查起訴。
    理  由
一、按本件被告乙○○所犯係死刑、無期徒刑、最輕本刑為 3年
    以上有期徒刑以外之罪，其於準備程序就前揭被訴事實為有
    罪之陳述，經告知簡式審判程序之旨，並聽取被告、辯護人
    與公訴人之意見後，本院認無不得或不宜改依簡式審判程序
    進行之情形，裁定改進行簡式審判程序，合先敘明。
二、上揭犯罪事實，業據被告於本院調查及審理時坦承不諱，且
    經證人即被害人丙○○於警詢時證述綦詳，證人邱明祥、林
    春英證述明確，並有現場照片 2張、贓物認領保管單在卷可
    稽。被告之自白核與事實相符，堪以採信。本案事證明確，
    被告犯行堪以認定。
三、核被告所為，係犯刑法第320條第1項竊盜罪。爰審酌被告竊
    取他人之財物，且犯後坦承犯行，並已將所竊得之豬隻返還
    被害人，對被害人所造成財物損害已減輕，有贓物認領保管
    單 1份在卷可稽，及其智識程度、素行、犯罪手段等一切情
    狀，量處如主文所示之刑，並諭知易科罰金之折算標準。末
    查被告前未曾因故意犯罪而受有期徒刑以上刑之宣告，有臺
    灣高等法院被告前案紀錄表 1份附卷可稽，其犯罪後坦承犯
    行，因一時失慮，致罹刑典，然其已將所竊取之豬隻全部返
    還給被害人，本院認其經此偵審教訓後，當知警惕，應無再
    犯之虞，認其所宣告之刑，以暫不執行為適當，併予宣告緩
    刑2年，以勵來茲而啟自新。
據上論斷，應依刑事訴訟法第299條第1項前段、第 273條之1第1
項，刑法第320條第1項、第41條第1項前段、第74條第1項第1 款
，刑法施行法第1條之1第1項、第2項前段，判決如主文。
本案經檢察官簡淑如到庭執行職務。
中    華    民    國    98    年    9     月    23    日
                  刑事第二庭    法  官  陳月雯
以上正本證明與原本無異。
如不服本判決應於收受送達後10日內向本院提出上訴書狀，並應
敘述具體理由。其未敘述上訴理由者，應於上訴期間屆滿後20日
內向本院補提理由書 (均須按他造當事人之人數附繕本) 「切勿
逕送上級法院」。告訴人或被害人如對於本判決不服者，應具備
理由請求檢察官上訴，其上訴期間之計算係以檢察官收受判決正
本之日期為準。
中    華    民    國    98    年    9    月    23     日
                                書記官
附錄本判決論罪之法律條文：
中華民國刑法第320條：
意圖為自己或第三人不法之所有，而竊取他人之動產者，為竊盜
罪，處 5 年以下有期徒刑、拘役或 5 百元以下罰金。
意圖為自己或第三人不法之利益，而竊佔他人之不動產者，依前
項之規定處斷。
前二項之未遂犯罰之。


司法院資訊處製作；財團法人民間司法改革基金會備份。
